【裁判字號】    94,上易,2021
【裁判日期】    950630
【裁判案由】    竊盜
【裁判全文】
臺灣高等法院刑事判決                94年度上易字第2021號
上訴人  台灣台北地方法院檢察署檢察官
被  告  戊○○
               （現於台灣台北監獄另案執行中）
上列上訴人因被告竊盜等案件，不服台灣台北地方法院94年度易
字第1040號，中華民國94年10月20日第一審判決（起訴案號：台
灣台北地方法院檢察署94年度偵字第10444號；併辦案號：台灣
台北地方法院檢察署94年度偵字第9377號、台灣桃園地方法院檢
察署95年度偵字第1189號），提起上訴，本院判決如下：
    主  文
原判決撤銷。
戊○○共同連續於夜間侵入住宅竊盜，處有期徒刑壹年陸月。汽
車買賣合約上偽造之丁○○署押壹四枚及當票上偽造之丁○○署
押枚均沒收。
    事  實
一、戊○○與甲○○係朋友關係，竟意圖為自己不法之所有，基
    於概括故意，趁機複製甲○○位於台北市○○區○○路2段
    211 巷6弄2號住處鑰匙，於民國92年9月26日凌晨3時許，與
    己○○（另案通緝中）駕駛小貨車前往該處，以上開複製之
    鑰匙侵入上址甲○○與家人所居之住宅，趁渠等已出門賣菜
    或睡覺之際，徒手竊取置於主臥室內之保險箱（即鐵櫃）1
    個，其內有新台幣（下同）10萬元，勞力士表2只、鑽戒2枚
    、不詳數量之耳環、手鍊、戒指、項鍊等金飾、自小貨車行
    照1枚、自小客車行照1枚、丙○○及王勝日駕照各1枚、房
    屋及土地所有權狀共4紙，得手後載往烏來山區，打開保險
    箱，將勞力士錶、鑽戒及金飾變賣予丁○○得款10萬元花用
    ，嗣甲○○之父母王勝日、丙○○於同日上午5時30分許返
    家時，始發現家中保險箱遭竊而報警處理。戊○○嗣於94年
    3月10日警方尚未查獲上開竊盜案件之犯罪嫌疑前，向台灣
    台北地方法院檢察署具狀自首，始悉上情。
二、戊○○基於同一意圖為自己不法之所有之概括故意，又於民
    國92年10、11月間某日，在基隆市○○路台肥二廠旁處，竊
    取丁○○所有之小客車，得手後，於92年12月29日持丁○○
    放置車上之行車執照、身分證等證件，在基隆市○○路之玉
    山當鋪處，佯稱為「丁○○」持上開自小客車，偽造丁○○
    之署押4枚於汽車買賣合約上，並偽造丁○○之署押3枚於當
    票，向玉山當鋪借款10萬元，使不知情之玉山當鋪員工，不
    疑有他，而允以借款，嗣因無力償還，玉山當鋪向丁○○催
    討債務時，始知上情，足以生損害於丁○○，戊○○於94
    年10月14日於司法警察機關尚未查獲上開竊盜等案件之犯罪
    嫌疑人之前，向台灣板橋地方法院檢察署具狀自首，始悉上
    情。
三、案經台灣台北地方法院檢察署檢察官偵查起訴，及由台灣桃
    園地方法院檢察署移送併案審理。
    理  由
一、訊之被告戊○○坦承有竊取被害人丁○○之汽車並偽造契約
    書典當等情，惟否認有竊盜甲○○住宅財物之情事，辯稱：
    伊是因聽說甲○○有生小孩，當時伊與王女在其家同居，想
    見王女才自首，實際上並未竊取財物云云。惟查：
（一）被告如何於上揭事實（一）之時、地竊取其同居女友甲○○家中之保險櫃，其內有現金10萬元、汽機車證件各1張
      、房屋所有權狀4張、勞力士錶2支、項鍊、手環、戒指、
      耳環及鑽戒2只等財物之事實，已據被告於警訊及檢察官
      偵查中坦承不諱，並經被害人丙○○、甲○○指訴甚詳，
      復有台北市政府警察局文山第一分局受理刑事案件報案三
      聯單在卷可稽。而被告所竊取之鐵櫃（即保險櫃）相當重
      ，一個人無法抬走，被告與己○○竊取該鐵櫃將之推出時
      ，壓壞被害人住宅客廳落地門之軌道，家中並無被翻動之
      痕跡，亦經被害人丙○○於檢察官詢問時供述甚明，被告
      竊取上開財物後，將勞力士手錶等物出售予丁○○，亦經
      證人丁○○供證屬實，事證已臻明確。雖被告其後又否認
      該次犯行，但被告於該次行竊時間，正因強盜案被通緝中
      ，因缺錢花用才出此下策，亦據其供明在卷。當時又與甲○○同居，熟悉其家中作息狀況，且藉機複製鑰匙，均合
      常情，被告其後翻供，乃係諉卸刑責之詞，不足採信。
（二）被告就事實（二）部分，業已坦承不諱，核與被害人丁○○於偵查中結證情節相符，復有汽（機）車買賣合約及當
      票各一紙在卷可稽，此部分事實亦甚明確。
二、核被告所為係犯刑法第321條第1項第1款、第320條第1項、
    第216條、第210條之行使偽造私文書罪、第217條偽造署押
    罪。其多次偽造丁○○之署押，應依連續犯規定以一罪論，
    並為偽造私文書之高度行為所吸收，不另論罪。其偽造之低
    度行為，為高度之行使行為所吸收，應逕論以行使偽造私文
    書罪。其先後兩次竊盜犯行，係基於概括犯意反覆為之，為
    連續犯，應從其情節較重之夜間侵入住宅竊盜，論以夜間侵
    入住宅罪，並與行使偽造私文書罪有連續關係，應從一重以
    夜間侵入住宅罪論斷。其與己○○相互間，就第一次之竊盜
    犯行，有犯意之聯絡及行為之分擔，為共同正犯。又檢察官
    雖僅就第一次竊盜犯行起訴，但其第二次犯行，與第一次犯
    行，既有連續犯之關係，為裁判上一罪，自為起訴效力所及
    ，本院自應一併審判。被告於兩次犯罪被發覺前，具狀向檢
    察官自首，有其自首狀在卷可憑，依刑法第62條規定，應減
    輕其刑。原審未詳加審究，遽以被告自首時間不合，諭知被
    告無罪之判決，自有不當。檢察官上訴意旨執此指摘原判決
    不當，為有理由，自應將原判決撤銷改判，爰審酌被告既因
    強盜罪被通緝中，仍不思悔過向善，而加害於友人，及被害
    人等所受損害之程度等一切情狀，量處有期徒刑1年6月，以
    示懲儆。偽造之汽車合約上丁○○署押4枚及當票上被害人
    丁○○之署押3枚，依法應予沒收，併宣告之。
三、被告請求再傳訊證人甲○○、乙○○、丙○○等人，上開證
    人經本院傳喚均未到庭，因事實已明，核無再予傳喚之必要
    ，併此敘明。
據上論斷，應依刑事訴訟法第369條第1項前段、第364條、第299
條第1項前段，刑法第28條、第55條、第56條、第321條第1項第1
款、第320條第1項、第216條、第210條、第215條、第62條前段
、第219條，判決如主文。
本案經檢察官林秀濤到庭執行職務。
中    華    民    國    95    年    6     月    30    日
                  刑事第六庭    審判長法  官  林堭儀
                                      法  官  王炳梁
                                      法  官  莊謙崇
以上正本證明與原本無異。
不得上訴。
                                      書記官  林旻弘
中    華    民    國    95    年    6     月    30    日
附錄：本案論罪科刑法條全文
刑法第321條第1項第1款
犯竊盜罪而有左列情形之一者，處 6 月以上、 5 年以下有期徒
刑：
一  於夜間侵入住宅或有人居住之建築物、船艦或隱匿其內而犯
    之者。
刑法第320條第1項
意圖為自己或第三人不法之所有，而竊取他人之動產者，為竊盜
罪，處 5 年以下有期徒刑、拘役或 5 百元以下罰金。
刑法第216條
行使第 210 條至第 215 條之文書者，依偽造、變造文書或登載
不實事項或使登載不實事項之規定處斷。
刑法第210條
偽造、變造私文書，足以生損害於公眾或他人者，處 5 年以下有
期徒刑。
刑法第215條
從事業務之人，明知為不實之事項，而登載於其業務上作成之文
書，足以生損害於公眾或他人者，處3年以下有期徒刑、拘役或5
百元以下罰金。


司法院資訊處製作；財團法人民間司法改革基金會備份。
